【裁判字號】    90,易,504
【裁判日期】    900423
【裁判案由】    侵占
【裁判全文】
臺灣板橋地方法院刑事判決                            九十年度易字第五四號
    公  訴  人  臺灣板橋地方法院檢察署檢察官
    被      告  乙○○
右列被告因侵占案件，經檢察官提起公訴（九十年度偵字第一五七一三號），本院判
決如左：
    主  文
乙○○意圖為自己不法之所有，而侵占自己持有他人之物，處拘役伍拾日，如易科罰
金以佰元折算壹日。
    事  實
一、乙○○係計程車司機，於民國八十五年五月九日，向促成交通有限公司所屬之嘉
    聯計程車無線電台裝設借用而持有無線電通訊機一套（編號一六五號），詎乙○
    ○自八十七年二月一日起即未依約定繳納服務費每月新臺幣一千五百元，復意圖
    為自己不法之所有，於八十七年間之不詳之時地，將上開無線電通訊機予以侵占
    入己，至今仍未返還該無線電通訊機。
二、案經促成交通有限公司訴請臺灣板橋地方法院檢察署檢察官偵查起訴。
    理  由
一、訊據被告乙○○對於右揭時地向告訴人促成交通有限公司裝設借用無線電通訊機
    一套之事實固供承不諱，惟矢口否認有何侵占之犯行，辯稱伊已於八十八年底將
    該無線電通訊機交繳給告訴人公司所在大樓之管理員，委請其轉交予告訴人等語
    ，惟查告訴人公司所在大樓之管理員即證人丙○○已到庭結證稱：「該大樓管理
    員有三人輪流，我任職較久，我們並無為被告委託代收計程車無線電對講機，我
    們亦不曾替其他計程車代收無線電對講機；一般情形若有計程車司機來繳交東西
    ，我們都按對講機讓促成公司自己下來收。若有其他管理員代收，也是會叫公司
    下來拿。我有問過已離職外省籍劉姓管理員，他說沒收過。」等語，足證被告空
    言辯稱其業將該無線電通訊機交繳予該大樓管理員代收云云，顯屬無據，況依常
    情被告如有繳還該無線電通訊機，亦須經告訴人檢視該機具功能是否完好，以明
    雙方契約責任，此亦經告訴人職員甲○○於偵查中所指明，被告豈有任意繳交予
    大樓管理員之理？而該大樓管理員又豈有願代被告或告訴人檢視功能是否完好之
    責任而任意甘冒風險為其代收之理？足見被告所辯顯不足採，被告迄今既未依約
    繳納服務費且仍拒不將上開無線電通訊機繳還告訴人，足證被告顯有意圖為自己
    不法之所有而侵占入己所有之事實甚明，此外並有合約書影本、存證信函及回執
    影本各一紙在卷可資佐證，本件事證已甚明確，被告犯行洵堪認定。
二、核被告意圖為自己不法之所有，而侵占自己持有他人之無線電通訊機物品，所為
    係犯刑法第三百三十五條第一項之罪。爰審酌被告犯罪之動機、目的、手段、所
    生危害、犯罪後迄未與告訴人和解償付損失等一切情狀，處如主文所示之刑，又
    被告行為後，刑法第四十一條已於九十年一月十日修正公布施行，並於同年月十
    二日生效，其得易科罰金之罪已變更放寬為犯最重本刑為五年以下有期徒刑以下
    之刑之罪，比較新舊法，以新法較有利於被告，依刑法第二條第一項前段之規定
    ，應適用裁判時之法律，爰依裁判時之修正後刑法第四十一條第一項前段規定諭
    知其易科罰金之折算標準。
據上論斷，應依刑事訴訟法第二百九十九條第一項前段，刑法第三百三十五條第一項
、第二條第一項前段，第四十一條第一項前段，罰金罰鍰提高標準條例第一條前段、
第二條，判決如主文。
本案經檢察官鄭嘉欣到庭執行職務。
中      華      民      國      九十      年      四      月    二十三  日
                              臺灣板橋地方法院刑事第六庭
                                      法  官  朱  耀  平
右正本證明與原本無異
如不服本判決應於送達後十日內向本院提出上訴狀
                                      書記官  黃  炎  煌
中      華      民      國      九十      年      四      月    二十三  日
附錄本案論罪科刑法條全文：
刑法第三百三十五條
意圖為自己或第三人不法之所有，而侵占自己持有他人之物者，處五年以下有期徒刑
、拘役或併科一千元以下罰金。
前項之未遂犯罰之。


司法院資訊處製作；財團法人民間司法改革基金會備份。
